臺灣高雄地方法院刑事判決　　　　　　　94年度易字第1467號
公　訴　人　臺灣高雄地方法院檢察署檢察官
被　　　告　乙○○○
上列被告因妨害公務案件，經檢察官提起公訴（94年度偵字第14
279 號），本院判決如下：
    主  文
乙○○○對於公務員依法執行職務時，施強暴，處拘役伍拾日，
如易科罰金，以佰元折算壹日。緩刑貳年。
    事  實
一、乙○○○於民國94年6 月20日上午11時許，經臺灣高雄地方
    法院檢察署檢察官傳喚到庭，為94年度偵字第1956號洪此和
    、林中茂所涉竊盜案件作證時，竟擅自將其所有之殺蟲劑2
    瓶放置於隨身之手提袋中，並將之攜帶進入該署第2 偵查庭
    ，嗣檢察官點呼乙○○○上前作證，惟其拒不向前，且在證
    人席上大聲咆哮，欲自袋中取出上開殺蟲劑2 瓶，卓俊賢見
    狀立即上前制止，並以雙手抓住該2 瓶殺蟲劑，而與乙○○
    ○發生拉扯，詎乙○○○基於妨害公務之犯意，明知卓俊賢
    係依法執行職務之公務員，正在依法執行維護偵查庭秩序之
    職務，為抗拒卓俊賢取走其所有之上開殺蟲劑，竟於雙方拉
    扯中，以其右手指抓傷卓俊賢之左手，致卓俊賢受有左上肢
    前臂遠端內側有數處擦傷之傷害（傷害部分未據告訴），而
    以此方式施強暴妨害卓俊賢執行公務，嗣經檢察官當場予以
    逮捕。
二、案經臺灣高雄地方法院檢察署檢察官主動偵查起訴。
    理  由
一、按「被告以外之人於偵查中向檢察官所為之陳述，除顯有不
    可信之情況者外，得為證據」，刑事訴訟法第159 條之1 第
    2 項定有明文。查本件證人卓俊賢、甲○○於偵查中具結而
    向檢察官所為之陳述，並無證據顯示上開供述有顯不可信之
    情況，依上開說明，證人卓俊賢、甲○○於偵查中之證言自
    均具有證據能力。
二、訊據被告乙○○○固坦承確有於上開時、地攜帶殺蟲劑2 瓶
    ，並與卓俊賢發生拉扯而抓傷其左手之事實，惟矢口否認有
    何妨害公務之犯行，辯稱伊係因偵查庭內有蚊子才攜帶殺蟲
    劑到庭，而當天殺蟲劑仍置於手提袋內，伊並未取出，是卓
    俊賢先用力拉伊的手，伊手會痛，才出手抓卓俊賢，使卓俊
    賢放手云云，惟查，當日被告在偵查庭內，一直在證人席上
    叫罵，並自手提袋取出2 瓶殺蟲劑，雙手各持1 瓶，其中1
    瓶蓋子並已打開，被告一副要衝上前的模樣，法警卓俊賢見
    狀立即上前制止，其當時並未直接拉扯被告雙手，而係以雙
    手各抓1 瓶殺蟲劑，被告先將其右手的殺蟲劑放開後，即以
    其右手指抓傷卓俊賢之左手腕部位，後經替代役男甲○○上
    前協助，才順利取下2 瓶殺蟲劑等情，業據證人卓俊賢、甲
    ○○於偵查中證述綦詳，而證人卓俊賢於本院審理中復到庭
    具結證述明確，互核相符。另卓俊賢所受之傷勢，並有臺灣
    高雄地方法院檢察署驗傷診斷書1 紙在卷足憑，此外，復有
    上開殺蟲劑2 瓶（其中1 瓶缺蓋）扣案可證，是被告確有於
    偵查庭中取出殺蟲劑2 瓶，且不服卓俊賢制止而與之發生拉
    扯，並致卓俊賢受有上開傷害甚明，被告上開所辯，顯係避
    重就輕之詞，不足採信。本件事證明確，被告犯行堪以認定
    。
三、核被告乙○○○所為，係犯刑法第135 條第1 項之強暴妨害
    公務罪。爰審酌被告並無前科，素行良好，有臺灣高等法院
    被告前案紀錄表在卷可按，其經傳喚到庭作證，於法警依法
    維持法庭秩序之職務時，為抗拒法警取走其所有之殺蟲劑，
    竟施強暴而妨害公務之執行，視法庭秩序如無物，犯後復未
    能完全坦承犯行，態度非佳，本不應寬貸，惟考量被告教育
    程度係小學畢業，此有戶籍資料在卷可佐，而其年事已高，
    智識程度有限，及被害人卓俊賢所受傷勢尚屬輕微等一切情
    狀，酌情量處如主文所示之刑，並諭知易科罰金之折算標準
    。末查，被告前未曾受有期徒刑以上刑之宣告，此有臺灣高
    等法院被告前案紀錄表、臺灣高雄地方法院院內索引卡紀錄
    表附卷可參，其因一時失慮，致為本件犯行，惟經此偵審程
    序後，當知所警惕，而無再犯之虞，本院認前開所宣告之刑
    ，以暫不執行為是當，爰併予宣告緩刑2 年，以啟自新。至
    扣案之殺蟲劑2 瓶，雖係被告所有，惟尚非其用以施強暴妨
    害公務所用之物，爰不予宣告沒收，附此敘明。
據上論斷，應依刑事訴訟法第299 條第1 項前段，刑法第135 條
第1 項、第74條第1 款，罰金罰鍰提高標準條例第1 條前段、第
2 條，判決如主文。
本案經檢察官丙○○到庭執行職務。
中　　華　　民　　國　　94　　年　　12　　月　　13　　日
                    刑事第十四庭
                          審判長法  官  蔡  廣  昇
                                法  官  紀  凱  峰
                                法　官  謝  雨  真
以上正本證明與原本無異。
如不服本判決，應於判決送達後10日內，向本院提出上訴狀。
中　　華　　民　　國　　94　　年　　12　　月　　13　　日
                                書記官  許  麗  珠
附錄本案論罪科刑法條：
刑法第135條第1項
對於公務員依法執行職務時，施強暴脅迫者，處 3 年以下有期徒
刑、拘役或 300 元以下罰金。
